臺灣彰化地方法院刑事判決　　　　　　　100年度訴字第266號
公　訴　人　臺灣彰化地方法院檢察署檢察官
被　　　告　楊錫隆
指定辯護人　楊銷樺律師
上列被告因違反毒品危害防制條例案件，經檢察官提起公訴（
100 年度偵字第856 號），本院判決如下：
    主  文
楊錫隆犯如附表一所示之罪，處如附表一所示之刑（含主刑、從
刑）。應執行有期徒刑柒年肆月，因犯罪所得之財物新臺幣貳仟
伍佰元沒收，如全部或一部不能沒收時，以其財產抵償之；扣案
如附表二編號三所示之物沒收。
    犯罪事實
一、楊錫隆（綽號紅龜）前因施用第二級毒品案件，經臺灣高等
    法院臺中分院以96年度上易字第1191號判決判處有期徒刑6
    月（減為有期徒刑3 月）確定；且因施用第一、二級毒品案
    件，經本院以96年度訴字第1635號、96年度易字第1333號判
    決判處應執行有期徒刑1 年10月確定。上開案件，復經本院
    以97年度聲字第366 號裁定應執行有期徒刑2 年。另因施用
    第二級毒品案件，經本院以97年度彰簡字第494 號判決判處
    有期徒刑6 月確定。上開有期徒刑2 年、6 月經接續執行，
    甫於民國99年8 月6 日縮短刑期執行完畢。詎猶不知悛悔，
    明知甲基安非他命係毒品危害防制條例第2 條第2 項第2 款
    所規定之第二級毒品，不得持有、販賣，竟因己身染有毒癮
    ，為求繼續購毒解癮，竟圖謀販賣毒品賺取價差之利益，基
    於販賣第二級毒品甲基安非他命以營利之犯意，以其持用之
    門號0000000000號行動電話（搭配扣案如附表2 編號3 所示
    LG廠牌機具）為聯繫工具，於附表1 所示之時、地，販售如
    附表1 所示之第二級毒品甲基安非他命予附表1 所示之陳志
    龍、黃程宥等人，而獲取如附表1 所示之價金。嗣經臺灣彰
    化地方法院檢察署檢察官指揮行政院海岸巡防總局中部地區
    巡防局對楊錫隆持用之上開門號行動電話實施通訊監察後，
    於99年1 月20日凌晨2 時20分許，持本院核發之100 年度聲
    搜字第85號搜索票，在彰化縣彰化市○○路208 號「和欣客
    運」站前，當場查獲楊錫隆，並扣得如附表2 所示之物，而
    查獲上情。
二、案經臺灣彰化地方法院檢察署檢察官指揮行政院海岸巡防總
    局中部地區巡防局及彰化縣警察局鹿港分局偵查起訴。
    理  由
壹、證據能力
一、查被告楊錫隆於警、偵訊及本院訊問時之自白，並無出於強
    暴、脅迫、利誘、詐欺、疲勞訊問、違法羈押或其他不正之
    方法，亦非違反法定障礙事由經過期間不得訊問或告知義務
    之規定而為，依刑事訴訟法第156 條第1 項、第158 條之2
    規定，應認均有證據能力。
二、按被告以外之人於偵查中向檢察官所為陳述，除顯有不可信
    之情況者外，得為證據，同法第159 條之1 第2 項定有明文
    。偵查中對被告以外之人（包括證人、鑑定人、告訴人、被
    害人及共同被告等）所為之偵查筆錄，或被告以外之人向檢
    察官所提之書面陳述，性質上均屬傳聞證據。惟現階段刑事
    訴訟法規定檢察官代表國家偵查犯罪、實施公訴，依法其有
    訊問被告、證人及鑑定人之權，證人、鑑定人且須具結，而
    實務運作時，檢察官偵查中向被告以外之人所取得之陳述，
    原則上均能遵守法律規定，不致違法取供，其可信度極高。
    證人陳志龍、黃程宥於檢察官偵查中所為之陳述，其未曾提
    及檢察官在偵查時有不法取供之情形，上開供述復無顯不可
    信之情況，依上說明，上開證人於偵查中之證言自具有證據
    能力。
三、次按有事實足認被告或犯罪嫌疑人有最輕本刑為3 年以上有
    期徒刑之罪嫌，並危害國家安全或社會秩序情節重大，而有
    相當理由可信其通訊內容與本案有關，且不能或難以其他方
    法蒐集或調查證據者，得發通訊監察書。通訊監察書，偵查
    中由檢察官依司法警察機關聲請或依職權以書面記載第11條
    之事項，並敘明理由、檢附相關文件，聲請該管法院核發，
    審判中由法官依職權核發。又除法律另有規定外，實施刑事
    訴訟程序之公務員因違背法定程序取得之證據，其有無證據
    能力之認定，應審酌人權保障及公共利益之均衡維護。通訊
    保障及監察法第5 條第1 項第1 款、第2 項、刑事訴訟法第
    158 條之4 分別定有明文。本件被告楊錫隆持用之門號0000
    000000號行動電話之監聽錄音，經臺灣彰化地方法院檢察署
    檢察官聲請本院核准在案，有詳載聲監案號、案由、監察電
    話、對象及譯文等之本院99年聲監字第941 號、100 年聲監
    續字第17號通訊監察書及譯文紀錄等附卷可參（見偵查卷第
    62至63頁、第65至66頁），係依法所為之監聽，尚無不法取
    證情事。又按通訊監察錄音之譯文，僅屬依據監聽錄音結果
    予以翻譯之文字，固具文書證據之外觀，但實際上仍應認監
    聽所得之錄音帶或光碟，始屬調查犯罪所得之證物；刑事訴
    訟法第165 條之1 第2 項所稱之證物，如其蒐證程式合法，
    並經合法調查，自具證據能力。因此檢察官如提出通訊監察
    錄音之譯文為其證據方法，實乃以其監聽所得之錄音帶或光
    碟，為調查犯罪所得之證物，法院本應依刑事訴訟法第165
    條之1 所列之方法調查，以判斷該錄音帶或光碟是否與通訊
    監察錄音譯文相符。而監聽錄音製作之譯文，雖通常為偵查
    犯罪機關單方面製作，然若被告或訴訟關係人對其真實性並
    無爭執，經法院於審判期日提示譯文供當事人辨認、表示意
    見並為辯論者，程式自屬適法（最高法院95年度臺上字第29
    5 號、94年度臺上字第4665號判決意旨參照）。查本案卷內
    之相關電話監聽，取證程序未見違法情事，已如前述；而警
    方依監聽錄音所製作之監聽譯文，經本院提示予公訴人、被
    告及其辯護人後，迄言詞辯論終結前均無異議，且均同意採
    為證據，依上開說明，本案卷內通訊監察譯文均具證據能力
    。
四、再按被告以外之人於審判外之陳述，雖不符刑事訴訟法第
    159 條之1 至第159 條之4 之規定，而經當事人於審判程序
    同意作為證據，法院審酌該言詞陳述或書面陳述作成時之情
    況，認為適當者，亦得為證據；當事人、代理人或辯護人於
    法院調查證據時，知有第159 條第1 項不得為證據之情形，
    而未於言詞辯論終結前聲明異議者，視為有前項之同意，刑
    事訴訟法第159 條之5 定有明文。本院後述所引之其餘證據
    ，均已於本院調查證據程序及審理期日提示並告以要旨後，
    檢察官、被告及其辯護人均知悉該等證據係被告以外之人於
    審判外之陳述，而均未於言詞辯論終結前表示異議，本院審
    酌上開證據作成時之情況，認為適當，依刑事訴訟法第159
    條之5 第1 項、第2 項規定，均應有證據能力。
五、卷附非供述證據無傳聞法則之適用，與本案待證事實具有關
    連性，且無證據證明係公務員違法取得或製作之物，自得採
    為證據。
貳、認定事實所憑之證據及理由
一、上揭犯罪事實，業據被告楊錫隆於警、偵訊及本院審理時坦
    承不諱，核與證人陳志龍、黃程宥於警詢、偵訊之證述相符
    （見偵查卷第27至31頁、第102 至107 頁、第123 至125 頁
    、第128 至130 頁），並有相關通訊監察譯文（見偵查卷第
    33頁、第114 至116 頁），及扣案如附表2 編號3 所示之物
    可資佐證。
二、次按販賣毒品之所謂販賣行為，須行為人主觀上有營利意圖
    ，且客觀上有販入或賣出毒品行為，即足構成，至於實際上
    是否已經獲利，則非所問；必也始終無營利之意思，而以原
    價或低於原價有償讓與他人，方難謂為販賣行為，而僅得以
    轉讓罪論處（參照最高法院93年度臺上字第1651號判決要旨
    ）。又販賣海洛因毒品本無一定價格，各次買賣之價格，當
    亦各有差異，隨供需雙方之資力、關係之深淺、需求之數量
    、貨源之充裕與否、販賣者對於資金之需求如何即殷切與否
    ，以及政府查緝之態度，進而為各種不同之風險評估，而為
    機動性之調整，是其價格標準，自非一成不變，且販賣者從
    各種「價差」或「量差」或係「純度」謀取利潤方式，或有
    差異，然其所圖利益之非法販賣行為目的，則屬相同，並無
    二致。查被告確有販賣甲基安非他命予附表1 所示之人之行
    為，而約定如附表1 所示對價，已經調查屬實，被告並供承
    其係從中賺取量差為販賣毒品之利潤（見本院卷第36頁背面
    ），則其確係基於營利之意所為無疑。
三、綜上各節，足認被告自白與事實相符，本案事證已臻明確，
    被告所為上開各次販賣第二級毒品犯行均堪認定，應予依法
    論科。
參、論罪科刑
一、核被告楊錫隆如附表1 所為，均係犯毒品危害防制條例第4
    條第2 項之販賣第二級毒品罪。再按94年2 月2 日修正公佈
    ，於95年7 月1 日施行之刑法，基於刑罰公平原則之考量，
    杜絕僥倖之犯罪心理，並避免易致鼓勵犯罪之誤解，已刪除
    第56條連續犯之規定。行為人反覆實行之犯罪行為茍係在刑
    法修正施行後者，因法律之修正已生阻斷連續犯之法律效果
    ，除認應合於接續犯、繼續犯、集合犯等實質上一罪關係而
    以一罪論處外，基於一罪一罰之刑罰公平性，自應併合處罰
    。而刑法上所謂集合犯，係指數犯罪構成要件中，本即預定
    有數個同種類之行為將反覆實行，雖其特質為行為含有反覆
    實行複數行為而評價為包括一罪，但並非其所有反覆實行之
    行為，皆一律認為包括一罪，仍須從行為人之主觀犯意，自
    始係基於概括性，行為之時、空上具有密切關係，且依社會
    通念，認屬包括之一罪為合理適當者，始足當之，否則仍應
    依實質競合予以併合處罰。犯罪是否包括一罪之集合犯，客
    觀上，應斟酌其法律規定文字之本來意涵、實現該犯罪目的
    之必要手段、社會生活經驗中該犯罪實行常態及社會通念等
    ；主觀上，則視其是否出於行為人之一次決意，並秉持刑罰
    公平原則，加以判斷（最高法院96年度臺上字第1850號、96
    年度臺上字第3531號、96年度臺上字第4969號、96年度臺上
    字第1168號判決意旨參照）。是被告如附表1 所示各次販賣
    第二級毒品罪，依吾人之生活經驗，其犯罪之實行，並非以
    反覆、繼續為常態，且其轉讓、販賣之時間、地點均不盡相
    同，難認係出於被告之1 次犯罪決意，尚不得認僅成立集合
    犯之包括一罪，均應予分論併罰。
二、刑之加重、減輕部分
    （一）查被告有如犯罪事實欄所示之前科紀錄，甫於99年8
          月6 日縮短刑期執行完畢等情，此有臺灣高等法院被
          告前案紀錄表及臺灣彰化地方法院檢察署刑案資料查
          註紀錄表各1 份附卷可參，其於受有期徒刑之執行完
          畢後，5 年內故意再犯本件最重本刑為有期徒刑以上
          之各罪，均屬累犯，除法定本刑為無期徒刑部分不得
          加重外，應就有期徒刑及得併科罰金刑部分，依刑法
          第47條第1 項之規定加重其刑。
    （二）又按犯毒品危害防制條例第4 條至第8 條之罪於偵查
          及審判中均自白者，減輕其刑，毒品危害防制條例第
          17條第2 項定有明文。查被告就附表所示之犯行，於
          偵查及審判中均自白不諱，爰均依毒品危害防制條例
          第17條第2 項之規定，各減輕其刑，併與累犯加重部
          分依法先加後減之。
    （三）至辯護人雖另為被告辯護稱其供出毒品來源為案外人
          綽號「小旺」之男子，應有毒品危害防制條例第17條
          第1 項之適用等語。惟按犯毒品危害防制條例第4 條
          第1 項販賣第一級毒品罪，供出毒品來源，因而破獲
          者，依修正前同條例第17條規定得減輕其刑（98年5
          月20日修正公布為「供出毒品來源，因而查獲其他正
          犯或共犯者，減輕或免除其刑」）。其所稱「供出毒
          品來源，因而破獲者」，係指被告供出毒品來源之有
          關資料，諸如前手之姓名、年籍、住居所、或其他足
          資辨別之特徵等，使調查或偵查犯罪之公務員因而對
          之發動調查或偵查並破獲者而言。查被告於偵查中固
          供陳其所販賣之毒品係向案外人「小旺」購得，並提
          供聯繫所用之行動電話，惟此部分刻由臺灣彰化地方
          法院檢察署檢察官偵辦中，尚未查獲其他正犯或共犯
          一節（基於偵查不公開，爰不予詳細敘明），此有該
          署100 年3 月7 日彰檢文藏100 偵856 字第9414號函
          （見本院卷第89頁）、100 年3 月7 日彰化機字第10
          00002702號函（見本院卷第90至91頁）在卷足參，尚
          無依毒品危害防制條例第17條第1 項減輕其刑規定之
          適用，附予敘明。
    （四）末查被告所為販賣第二級毒品甲基安非他命部分，業
          經被告於偵查及審判中自白，而經本院依毒品危害防
          制條例第17條第2 項自白減刑之規定減輕其刑，斟酌
          其減刑後之法定刑及其所為之犯罪情節，並無情輕罰
          重而有違罪刑相當性及比例原則之情形，爰不另依刑
          法第59條之規定，酌量減輕其刑，併此敘明。
四、爰審酌被告有多次毒品等前科，有臺灣高等法院被告前案紀
    錄表及臺灣彰化地方法院檢察署刑案資料查註紀錄表各1 份
    附卷可參，素行非佳，其明知甲基安非他命係列管之第二級
    毒品，使用容易成癮，濫行施用，非但對施用者身心造成傷
    害，且多有施用致死之案例，而因其成癮性，常使施用者經
    濟地位發生實質改變而處於劣勢，容易造成家庭破裂戕害國
    力，為國家嚴格查禁之違禁物，仍不顧交易對象可能面臨之
    困境而為販賣之犯行，其販賣之行為，已助長毒品流通，致
    生危害於社會及他人身體健康，並考量其犯罪之動機、目的
    、手段、智識程度、生活狀況，及犯後態度等一切情狀，分
    別量處如附表1 所示之刑，並定其應執行之刑，以示懲儆。
五、有關起訴意旨聲請對被告諭知刑前強制工作部分，按保安處
    分係對受處分人將來之危險性所為拘束其身體、自由之處置
    ，以達教化與治療之目的，為刑罰之補充制度，本諸法治國
    家保障人權之原理及刑法之保護作用，其法律規定之內容，
    應受比例原則之規範，使保安處分之宣告，與行為人所為行
    為之嚴重性，行為人所表現之危險性，及對行為人未來行為
    之期待性相當（司法院大法官會議釋字第471 號解釋可資參
    照）。本院審酌被告販賣毒品之對象均非多，其因販賣毒品
    所得之獲利非鉅，綜合考量其所犯如附表各罪之嚴重性、所
    表現之危險性及對於未來行為之期待性，分別量處如附表所
    示之刑，應已足收懲儆之效，尚無諭知刑前強制工作之必要
    ，附此敘明。
六、沒收
    （一）按毒品危害防制條例第19條第1 項規定，犯該條例第
          4 條至第9 條、第12條、第13條或第14條第1 項、第
          2 項之罪者，其供犯罪所用或因犯罪所得之財物，均
          沒收之，係採義務沒收主義。且金錢為代替物，重在
          兌換價值，而不在原物，自難拘泥於沒收原物之理論
          ，認沒收販賣毒品所得之金錢，以當場查獲扣押者為
          限，苟能證明其為販賣毒品所得之金錢，均應予以沒
          收（最高法院92年度臺上字第5227號判決參照）。是
          販賣毒品所得之金錢，無論已否扣案，如仍屬存在，
          即應依法沒收。又毒品危害防制條例第19條第1 項固
          規定「犯第4 條至第9 條、第12條、第13條或第14條
          第1 項、第2 項之罪者，其供犯罪所用或因犯罪所得
          之財物，均沒收之，如全部或一部不能沒收時，追徵
          其價額或以其財產抵償之。經查，被告販賣如附表1
          所示之人所示之毒品甲基安非他命，而獲取如附表「
          販毒所得」欄所載之財物，依其與交易對象之交易狀
          態及證人之證述，應均已收取，雖未經扣案，惟無法
          證明已經滅失，且屬被告犯毒品危害防制條例第4 條
          之罪所得之財物，雖未扣案，仍應依毒品危害防制條
          例第19條第1 項規定諭知沒收如主文欄所示，如全部
          或一部不能沒收時，分別以其之財產抵償之。
    （二）再按毒品危害防制條例第19條之規定屬相對沒收主義
          之立法，依該條規定宣告沒收者，以屬於被告所有之
          供犯罪所用或因犯罪所得之物為限（最高法院93年度
          臺上字第462 號判決意旨參照）；再行動電話之SIM
          卡，係電信公司交予客戶使用，該門號期滿或退租時
          ，電信公司僅須將原卡片所設定之資料由該公司之行
          動電話系統中消除，卡片並非由客戶所借用，亦無約
          滿或儲值額度用罄後應予回收之機制，此為公眾周知
          之現今行動電話使用交易之常態，則依循現今交易型
          態，縱行動電話登記名義人並非被告本人，然依社會
          一般行動電話之使用慣例，仍應將其所有權歸屬於被
          告，是扣案如附表2 編號3 所示被告所有之LG牌行動
          電話（含門號0000000000號SIM 卡），係用以聯繫販
          賣毒品事宜，與證人即各該購毒者之證述相符，並有
          通訊監察譯文附卷可稽，應依該條例第19條第1 項之
          規定予以沒收。
    （三）至扣案之如附表2 編號1 所示之白色粉末1 包及編號
          2 所示之晶體6 包，雖經鑑定結果分別含有第一級毒
          品海洛因、第二級毒品甲基安非他命成分，此有行政
          院衛生署草屯療養院100 年2 月1 日草療鑑字第1000
          100069號、100 年3 月2 日草療鑑字第0000000000號
          鑑定書可佐（分別見本院卷第61頁、第87至88頁），
          惟依被告自承之販入時間均在查獲前一日，與本案最
          後一次（即附表1 編號1 ）販賣第二級毒品之時間相
          隔已將近1 月，又被告供稱毒品海洛因係供己施用，
          是上開物品當與被告本件經論罪科刑之各項販賣第二
          級毒品犯罪無涉，毋庸於本案判決主文項下併為沒收
          之宣告；其餘扣案如附表2 編號4 至8 所示物品，均
          查無積極證據足以證明與本案犯罪有關，復非違禁物
          品，本院均無從為沒收之諭知，一併敘明。
據上論斷，應依刑事訴訟法第299 條第1 項前段，毒品危害防制
條例第4 條第2 項、第17條第2 項、第19條第1 項，刑法第11條
、第47條第1 項、第51條第5 款，判決如主文。
本案經檢察官劉欣雅到庭執行職務。
中    華    民    國   100    年    3     月    25    日
                  刑事第六庭    審判長法官  葛永輝
                                法      官  黃玉琪
                                法      官  胡宜如
以上正本證明與原本無異。
如不服本判決應於收受判決後10日內向本院提出上訴書狀，並應
敘述具體理由。其未敘述上訴理由者，應於上訴期間屆滿後20日
內向本院補提理由書（均須按他造當事人之人數附繕本）「切勿
逕送上級法院」。
中    華    民    國   100    年    3     月    25    日
                                書  記  官  林淑文
附錄本案論罪科刑法條：
毒品危害防制條例第4 條
製造、運輸、販賣第一級毒品者，處死刑或無期徒刑；處無期徒
刑者，得併科新臺幣 2 千萬元以下罰金。
製造、運輸、販賣第二級毒品者，處無期徒刑或 7 年以上有期
徒刑，得併科新臺幣 1 千萬元以下罰金。
製造、運輸、販賣第三級毒品者，處 5 年以上有期徒刑，得併
科新臺幣 7 百萬元以下罰金。
製造、運輸、販賣第四級毒品者，處 3 年以上 10 年以下有期
徒刑，得併科新臺幣 3 百萬元以下罰金。
製造、運輸、販賣專供製造或施用毒品之器具者，處 1 年以上
7 年以下有期徒刑，得併科新臺幣 1 百萬元以下罰金。
前五項之未遂犯罰之。
【附表1】：
┌──┬───┬────┬───────┬─────┬─────┬────┬─────────┐
│編號│販售對│聯絡買賣│交易方式      │約定交易地│販賣之毒品│販毒所得│宣告刑            │
│    │象    │之時間  │              │點        │及數量    │（新臺幣│                  │
│    │      │        │              │          │          │）      │                  │
├──┼───┼────┼───────┼─────┼─────┼────┼─────────┤
│1   │陳志龍│99年12月│陳志龍以04-713│陳志龍位在│甲基安非他│500元   │楊錫隆販賣第二級毒│
│    │      │23日下午│5917家用電話撥│彰化縣彰化│命1 小包  │        │品，累犯，處有期徒│
│    │      │7 時50分│打楊錫隆持用之│市○市街12│          │        │刑參年捌月。因犯罪│
│    │      │許      │門號0000000000│號之住處  │          │        │所得之財物新臺幣伍│
│    │      │        │號行動電話聯絡│          │          │        │佰元沒收之，如全部│
│    │      │        │購買          │          │          │        │或一部不能沒收時，│
│    │      │        │              │          │          │        │以其財產抵償之。如│
│    │      │        │              │          │          │        │附表二編號三所示之│
│    │      │        │              │          │          │        │物沒收。          │
├──┼───┼────┼───────┼─────┼─────┼────┼─────────┤
│2   │黃程宥│99年12月│黃程宥持門號09│彰化縣彰化│甲基安非他│1,000 元│楊錫隆販賣第二級毒│
│    │      │10日中午│00000000號行動│市○○街楊│命1 小包  │        │品，累犯，處有期徒│
│    │      │12 時6分│電話撥打楊錫隆│錫隆住處附│0.2 公克  │        │刑參年玖月。因犯罪│
│    │      │許      │持用之門號0983│近之OK便利│          │        │所得之財物新臺幣壹│
│    │      │        │436878號行動電│商店      │          │        │仟元沒收之，如全部│
│    │      │        │話聯絡購買    │          │          │        │或一部不能沒收時，│
│    │      │        │              │          │          │        │以其財產抵償之。如│
│    │      │        │              │          │          │        │附表二編號三所示之│
│    │      │        │              │          │          │        │物沒收。          │
│    │      ├────┤              ├─────┼─────┼────┼─────────┤
│    │      │99年12月│              │彰化縣彰化│甲基安非他│1,000 元│楊錫隆販賣第二級毒│
│    │      │11日下午│              │市秀傳醫院│命1 小包  │        │品，累犯，處有期徒│
│    │      │5 時42分│              │對面馬路旁│0.2 公克  │        │刑參年玖月。因犯罪│
│    │      │許（業經│              │（小紅豬火│          │        │所得之財物新臺幣壹│
│    │      │蒞庭實施│              │鍋店）外  │          │        │仟元沒收之，如全部│
│    │      │公訴檢察│              │          │          │        │或一部不能沒收時，│
│    │      │官當庭更│              │          │          │        │以其財產抵償之。如│
│    │      │正）    │              │          │          │        │附表二編號三所示之│
│    │      │        │              │          │          │        │物沒收。          │
└──┴───┴────┴───────┴─────┴─────┴────┴─────────┘
【附表2】：
┌──┬────────────────┬───┬─────────────┐
│編號│            物品名稱            │所有人│ 備註                     │
├──┼────────────────┼───┼─────────────┤
│ 1  │海洛因1 包（驗前淨重0.2095公克，│楊錫隆│詳參行政院衛生署草屯療養院│
│    │驗餘淨重0.2082公克）            │      │100 年2 月1 日草療鑑字第  │
│    │                                │      │0000000000號鑑定書（本院卷│
│    │                                │      │第61頁）                  │
├──┼────────────────┼───┼─────────────┤
│ 2  │甲基安非他命6 包（合計驗前淨重  │楊錫隆│詳參行政院衛生署草屯療養院│
│    │18.1669 公克，合計驗餘淨重      │      │100 年3月2 日草療鑑字第   │
│    │18.1633 公克）                  │      │0000000000號鑑定書（本院卷│
│    │                                │      │第87至88頁）              │
├──┼────────────────┼───┼─────────────┤
│ 3  │LG牌行動電話1 具（序號          │楊錫隆│與本案販毒有關之物        │
│    │000000000000000 號，含門號      │      │                          │
│    │0000000000號SIM 卡1 枚）        │      │                          │
├──┼────────────────┼───┼─────────────┤
│ 4  │Motorola牌行動電話1 具（序號    │楊錫隆│與本案無關之物            │
│    │00000000000000006 號，含門號    │      │                          │
│    │0000000000號SIM 卡1 枚）        │      │                          │
├──┼────────────────┤      │                          │
│ 5  │Sony Ericsson 牌行動電話1 具（序│      │                          │
│    │號00000000000000002 號，含門號  │      │                          │
│    │0000000000號SIM 卡1 枚）        │      │                          │
├──┼────────────────┤      │                          │
│ 6  │現金新臺幣3100元                │      │                          │
├──┼────────────────┤      │                          │
│ 7  │和欣客運購票證明                │      │                          │
├──┼────────────────┤      │                          │
│ 8  │裝毒品用之鐵盒                  │      │                          │
└──┴────────────────┴───┴─────────────┘